臺灣高等法院臺中分院民事裁定　　　　 96年度抗字第371號
抗　告　人　　丙○○
　　　　　　　午○○
　　　　　　　未○○○
　　　　　　　丑○○
　　　　　　　巳○○
　　　　　　　子○○
　　　　　　　辛○○
　　　　　　　癸○○
　　　　　　　壬○○
　　　　　　　寅○○
　　　　　　　辰○○
　　　　　　　卯○○
　　　　　　　乙○○
　　　　　　　丁○○
共　　　同
送達代收人　　庚○○
相　對　人　　合作金庫商業銀行股份有限公司
法定代理人　　己○○
代　理　人　　甲○○
相　對　人　　德康建設股份有限公司
兼法定代理人　戊○○
抗告人因與相對人等間清償借款強制執行事件，對於中華民國96
年6 月25日臺灣苗栗地方法院96年度執字587 號駁回聲明異議之
裁定，提起抗告，本院裁定如下：
    主  文
抗告駁回。
抗告程序費用由抗告人負擔。
    理  由
一、強制執行法第15條規定：「第三人就執行標的物有足以排除
    強制執行之權利者，得於強制執行程序終結前，向執行法院
    對債權人提起異議之訴。如債務人亦否認其權利時，並得以
    債務人為被告」；同法第12條規定：「當事人或利害關係人
　　，對於執行法院強制執行之命令，或對於執行法官、書記官
  　、執達員實施強制執行之方法，強制執行時應遵守之程序，
    或其他侵害利益之情事，得於強制執行程序終結前，為聲請
    或聲明異議」。依上述規定，第三人於強制執行程序就執行
    標的物主張有足以排除強制執行之權利者，應於強制執行程
    序終結前，向執行法院對債權人提起異議之訴，不得依據該
    法第12條規定向法院聲明異議。
二、本件抗告人就原執行法院96年度執字第587 號清償借款強制
    執行事件所查封之財產，主張原裁定附表所示未完成建築物
    ，已由相對人德康建設股份有限公司同意移轉為抗告人所有
    ，原法院誤認為仍屬德康建設股份有限公司與戊○○，而就
    未完成之建物併予查封。又本件建物並不符合民法第877 條
    併付拍賣之條件，且縱認為本件土地與建物有併付拍賣之必
    要，則拍賣後關於建物所得價金，抵押權人並無優先受償權
    ，價金應歸抗告人所有，以執行法院所為之強制執行行為侵
    害其權益，而依據強制執行法第12條規定對上開行為聲明異
    議，請求執行法院准予撤銷查封行為。準此以言，抗告人顯
    係就執行標的物主張有足以排除強制執行之權利，依據上開
    說明，應依同法第15條向執行法院對債權人提起異議之訴，
    方屬合法，玆抗告人竟誤依同法第12條規定向執行法院聲明
    異議，顯有未合，原法院因而裁定駁回其異議，並無不合。
    抗告意旨仍執前詞，重申其聲明異議之旨，以原執行法院未
    查明執行標的物是否屬債務人之財產即逕將抗告人之財產查
    封，容有未當云云。然依首開說明，抗告人應就爭執事項，
    另行起訴，以求解決，茲乃提起抗告，請求廢棄原裁定，不
    能謂有理由。
三、依強制執行法第30條之1、民事訴訟法第495條之1第1項、第
    449條第1項、第95條、第78條，裁定如主文。
中　　華　　民　　國　　96　　年　　7 　　月　　30　　日
                  民事第三庭    審判長法　官　曾謀貴
　　　　　　　　　　　      　　　　　法　官  朱　樑
　　　　　　　　　　　      　　　　　法　官  蔡王金全
以上正本係照原本作成。
再為抗告應以適用法規顯有錯誤為理由，並經本院之許可，該許
可以原裁定所涉及之法律見解具有原則上之重要性者為限。
如提起再抗告者應於裁定送達後十日內向本院提出抗告理由狀（
須按照他造人數附具繕本）並繳納抗告裁判費新臺幣壹仟元，同
時委任律師或具有律師資格之關係人為代理人。
　　　　　　　　　　　　　　　　　　　書記官　李妍嬅
中　　華　　民　　國　　96　　年　　7 　　月　　31　　日
                                                      Ｃ
